【裁判字號】    92,交抗,99
【裁判日期】    920227
【裁判案由】    違反道路交通管理處罰條例
【裁判全文】
臺灣高等法院刑事裁定                              九十二年度交抗字第九九號
    抗告人即
    受處分人    甲○○
右抗告人因違反道路交通管理處罰條例案件，不服台灣士林地方法院中華民國九十一
年十二月三十日裁定（九十一年度交聲字第九０四號），提起抗告，本院裁定如左：
    主  文
抗告駁回。
    理  由
一、本件抗告意旨略以：抗告人因為車輛故障，請路人移到路旁，車前打開引擎蓋，
    車後有故障標誌。而在抗告人車後，亦有二輛車，員警何以選擇性裁罰，為此提
    起抗告云云。
二、按汽車駕駛人在彎道、陡坡、狹路或道路修理地段停車者，處新臺幣（下同）六
    百元以上一千二百元以下罰鍰；又汽車駕駛人，駕駛汽車發生故障不能行駛，不
    設法移置於無礙交通之處，或於移置前，未依規定在車輛前、後適當地點豎立車
    輛故障標誌或事後不除去者，處新台幣一千五百元以上三千元以下罰鍰，道路交
    通管理處罰條例第五十六條第一項第二款、五十九條分別定有明文；又汽車發生
    故障不能行駛，應即設法移置於無礙交通之處。該故障車輛在未移置前或移置後
    均應豎立車輛故障標誌。該標誌在行車時速四十公里之路段，應豎立於車身後方
    五公尺至三十公尺之路面上，在行車時速逾四十公里之路段，應豎立車身後方三
    十公尺處至一百公尺之路面上；交通擁擠之路段，應懸掛於車身後部。車前適當
    位置得視需要設置，車輛駛離現場時，應即拆除，道路交通安全規則第一百十二
    條第一項第十二款亦定有明文。
三、原處分意旨略以：異議人即抗告人甲○○所有之Ｂ六─五四八號營業小客車，於
    民國（下同）九十一年五月二十九日十七時三十四分許，在台北市○○街經警舉
    發在道路修理路段停車違規，依違反道路交通管理處罰條例第五十六條第一項第
    二款規定處罰鍰九百元。
四、經查：抗告人上開違規事實，有台北市政府警察局舉發違反道路交通管理事件通
    知單、員警拍攝現場照片乙紙附卷可稽，並經證人即現場舉發本件違規之員警吳
    石川於原審到庭證稱：「（當時取締經過如何？）當時我執勤，穿了制服，我沿
    路拍照即照相取締，我經過庫倫街時，時間是下午五點多，是下班時間。當時現
    場在維修人行道，只剩下壹個車道多，這時這台計程車停在那裡，他只有掀開引
    擎蓋，沒有打開故障燈，也沒有放置三角架，我就照相取締，當時車主也沒有在
    車子旁邊，當時庫倫街附近有幾家修車廠及材料行，如果他車子是故障，應該會
    去修車廠或材料行。．．．」、「（你拍照時，是否有可能沒有注意到他擺放的
    三角架？）當時我從他車後經過他車子的正前面，我靠著他車子旁邊行駛，我騎
    到他車子停放的車道上。我確實沒看到他擺放三角架及打故障燈，當時他只把引
    擎蓋掀起來。」（見原審九十一年十二月二十四日訊問筆錄），依卷附取締照片
    ，受處分人臨時停車處旁邊在修路，停車後該方向僅剩一個多車道，確實會妨礙
    交通，而抗告人雖稱其是車輛故障才停車云云，然未見車後放置故障標誌，僅車
    前引擎蓋打開，此實難認其有故障事實，而證人為值勤警員，與抗告人素無怨隙
    ，殊無設詞誣陷，致入己身於偽證重罪危險之理，且證述之內容詳盡，所為證言
    自堪採信，又縱使他人亦有違規，抗告人亦不得執此解免違規責任。從而，抗告
    人所辯不足採信。此外，本院另查無積極證據足資證明本件有捏造事實違法取締
    之情事，則值勤員警本其維護交通秩序、公眾安全職責所為之舉發，自屬適法。
五、綜上所述，抗告人既有前揭違規情事，原審因認原處分機關依首揭規定裁處抗告
    人罰鍰九百元，核無違誤，乃裁定駁回抗告人在原審之異議，經核原裁定認事用
    法，尚無違誤。抗告人仍執前詞指摘原裁定不當，為無理由，應予駁回。
據上論結，應依道路交通管理處罰條例第八十九條，刑事訴訟法第四百十二條，裁定
如主文。
中    華    民    國      九十二    年       二       月     二十七     日
                              臺灣高等法院交通法庭
                                  審判長法  官  陳  祐  治
                                        法  官  王  炳  梁
                                        法  官  楊  炳  禎
右正本證明與原本無異。
不得再抗告。
                                        書記官  廖  素  花
中    華    民    國      九十二    年       三       月       六       日


司法院資訊處製作；財團法人民間司法改革基金會備份。
